臺灣高雄地方法院刑事判決　　　　　　 100年度侵訴字第68號
公　訴　人　臺灣高雄地方法院檢察署檢察官
被　　　告　吳長穎
指定辯護人　本院公設辯護人蘇鴻吉
上列被告因妨害性自主罪案件，經檢察官提起公訴（100 年度偵
字第8765號），被告於準備程序進行中就被訴事實為有罪之陳述
，經本院告知簡式審判程序之旨，並聽取被告、辯護人與公訴人
之意見後，經本院合議庭裁定由受命法官獨任進行簡式審判程序
，本院判決如下：
    主  文
吳長穎對於十四歲以上未滿十六歲之女子為性交，處有期徒刑陸
月。緩刑肆年，緩刑期間付保護管束，並應向被害人A 女及A 女
之母以附表所示方式支付如附表所示金額之損害賠償。
    事  實
一、吳長穎於民國98年4 月初結識代號0000000000號之女子（民
    國84年4 月8 日生，真實姓名、年籍等詳卷附代號與姓名對
    照表，下稱A 女），進而與A 女成為男女朋友並同居於高雄
    市○○區○○路13號。詎吳長穎明知A 女係14歲以上未滿16
    歲之女子，性自主能力及身體自主判斷能力均尚未成熟，竟
    基於對14歲以上未滿16歲之女子為性交之單一犯意，自98年
    4 月8 日後之某日起至99年5 月底某日止，在渠2 人同居之
    高雄市○○區○○路13號住處，於徵得A 女之同意下，以平
    均每星期2 次之頻率，用陰莖插入A 女陰道之方式，接續對
    A 女為性交行為多次，使A 女因而懷孕產下一子。嗣經A 女
    報警處理，因而查悉上情。
二、案經A 女訴由高雄市政府警察局林園分局移送臺灣高雄地方
    法院檢察署檢察官偵查起訴。
    理  由
一、按性侵害犯罪防治法第12條第2 項之規定，司法機關所製作
    必須公示之文書，不得揭露被害人之姓名、出生年月日、住
    居所及其他足資識別被害人身分之資訊。故本案判決書關於
    被害人A 女、A 女之母僅記載其之代號（其等真實姓名、年
    籍均詳卷），合先敘明。
二、又本件被告所犯係死刑、無期徒刑、最輕本刑為3 年以上有
    期徒刑以外之罪，其於準備程序進行中，就被訴事實為有罪
    之陳述，經受命法官告知簡式審判程序之旨，並聽取當事人
    之意見後，本院合議庭認無不得或不宜改依簡式審判程序進
    行之情形，爰依刑事訴訟法第273 條之1 第1 項規定，裁定
    本件由受命法官獨任進行簡式審判程序。又本件卷內之證據
    資料，依刑事訴訟法第273 條之2 之規定，簡式審判程序之
    證據調查，不受刑事訴訟法第159  條第1 項、第161 條之2
    、第161 條之3 、第163 條之1 及第164 條至第170 條規定
    之限制。
三、上開事實，業據被告於本院審理時坦承不諱，核與證人即告
    訴人A 女於警詢及偵查中證述情節相符，並有輔英科技大學
    附設醫院診斷書證明書、出生證明書、結婚證書等存卷可資
    佐證（存於臺灣高雄地方法院檢察署100 年度偵字第8765號
    偵查卷《下稱偵查卷》內證物袋），足供擔保被告自白與事
    實相符。又告訴人A 女係84年4 月8 日生，此有其代號與姓
    名對照表1 紙在卷可憑（見偵查卷證物袋內），故其於98年
    4 月至99年5 月底止，係14歲以上未滿16歲之人等情亦可認
    定。而被告認識告訴人A 女時，已知悉告訴人A 女係14歲以
    上未滿16歲之人，亦經被告於100 年4 月22日偵訊時供述明
    確（見偵查卷第27頁），亦與證人即告訴人A 女於偵訊時證
    述：我有告訴被告我正在唸國中一年級等情節相符（見偵查
    卷第17頁），是被告於與告訴人A 女發生上揭性交行為前，
    已知係告訴人A 女之為14歲以上未滿16歲之女子一節，足堪
    認定。綜上，本件事證明確，被告上開對於14歲以上未滿16
    歲之女子為性交等犯行，堪予認定，應依法論科。至起訴書
    認為被告性交犯行係自98年4 月1 日起至99年5 月底止云云
    。惟，證人即告訴人A 女於警詢時陳稱第一次與被告發生性
    交行為之時間係98年4 月3 日（見查偵查卷第4 頁反面），
    於偵訊時則稱係98年4 月1 日（見偵查卷第17頁），前後所
    述已見齟齬，況本件除A 女指訴外，並無其他證據可以佐證
    A 女所述第一次與被告為性交行為之時間係98年4 月1 日乙
    情為真，倘被告第一次與A 女為性交行為之時間係於98年4
    月8 日之前，即A 女未滿14歲之前，應依刑法第227 條第1
    項規定論處，其法定刑為3 年以上10年以下有期徒刑。反之
    ，若被告第一次與A 女為性交行為之時間在98年4 月8 日以
    後，即A 女年滿14歲之後，即應依刑法第227 條第3 項規定
    論處，其法定刑為7 年以下有期徒刑，二者相較，以被告第
    一次與A 女為性交行為之時間係於98年4 月8 日之後，對被
    告較有利，依事證有疑有利被告原則，應認被告與A 女發生
    性行為之時間應係自98年4 月8 日後之某日起至99年5 月底
    某日止，附此敘明明。
四、按刑法第227 條第3 項對於14歲以上未滿16歲之女子為性交
    罪，其被害客體為14歲以上未滿16歲之女子，立法意旨係以
    該女子對於性行為之智識及決斷能力仍未臻成熟，縱得該女
    子之同意，亦不得對之為性交行為，以保護少女身智之正常
    發育，故本罪係以被害人之年齡為特別要件，祇以被害女子
    在事實上為14歲以上未滿16歲為已足。查A 女為84年4 月8
    日，已如前述，被告對之為性交行為時，雖得A 女同意，惟
    A 女為14歲以上未滿16歲之女子，仍構成上開之罪。是核被
    告所為，係犯刑法第227 條第3 項之對於14歲以上未滿16歲
    之女子為性交罪。再者，按數行為於同時同地或密切接近之
    時地實施，侵害同一之法益，各行為之獨立性極為薄弱，依
    一般社會健全觀念，在時間差距上，難以強行分開，在刑法
    評價上，以視為數個舉動之接續施行，合為包括之一行為予
    以評價，較為合理，則屬接續犯，而為包括之一罪，最高法
    院86年臺上字第3295號著有判例可資參照。被告與A 女結識
    後旋而交往，互生愛意並成為同居於前揭處所之男女情侶關
    係，是以被告在主觀上一直本於與A 女係屬同居之親蜜情侶
    此等互愛情感之認知，經A 女之允可而接連發生性交之親蜜
    舉動，且客觀上係在其與A 女同居及渠2 人存有上揭親蜜情
    侶關係之期間，以及相同之同居處所內，密集為性交行為，
    又均係對14歲以上未滿16歲之同一女子為性交，性質上所侵
    害之法益同一，則被告就與A 女接連發生之性交行為，其主
    觀上均為本諸於2 人間互愛情感之認知所接連發生之親蜜舉
    動，相同且為一致，客觀上亦在密接之時間及相同之地點，
    本於相同之情愛原因而接連進行，復侵害同一法益，應評價
    視為數個舉動接續實行之接續犯，而為包括之一罪。又按兒
    童及少年福利法第70條第1 項規定：「成年人教唆、幫助或
    利用兒童及少年犯罪或與之共同實施犯罪或故意對其犯罪者
    ，加重其刑至二分之一。但各該罪就被害人係兒童及少年已
    定有特別處罰規定者，不在此限」，而刑法第227 條第3 項
    之對於14歲以上未滿16歲之女子為性交罪，既係以「被害人
    年齡（14歲以上未滿16歲）」為其處罰之特別要件，當無再
    依兒童及少年福利法第70條第1 項規定加重處罰之餘地。爰
    審酌被告與A 女為男女朋友關係，因一時私慾，明知A 女係
    14歲以上未滿16歲之人，年紀尚輕、思慮淺薄，判斷能力不
    佳，對於男女之事尚屬懵懂階段，仍對身心未臻成熟之A 女
    為性交，影響A 女身心健全發展，實屬不該，惟念及被告犯
    後尚能坦承犯行，知所悔悟，態度尚可，且已與A 女及其母
    即代號00000-00000A之女子（下稱A 女之母）達成和解，並
    願分期給付賠償金，以弭補渠等所受損害，又告訴人A 女及
    A 女之母復具狀表示願給被告自新之機會，此有刑事陳述狀
    及本院100 年度司雄附民移調字第775 號調解筆錄各1 份附
    卷可參（見本院100 年度侵訴字第68號卷第21-24 頁），並
    兼衡其犯罪動機、目的、手段、教育程度等一切情狀，量處
    如主文所示之刑。
五、末查，被告未曾因故意犯罪受有期徒刑以上刑之宣告，素行
    尚稱良好，有臺灣高等法院被告全國前案紀錄表1 份在卷可
    參，其因一時失慮致罹刑典，且已與A 女及A 女之母達成和
    解，同意賠償A 女及A 女之母共計新臺幣（下同）20萬元，
    已於100 年9 月15日給付A 女及A 女之母5 千元（此據本案
    附民部分訴訟代理人宋明政律師陳明無訛，有本院公務電話
    紀錄可按）其餘19萬5 千元，自100 年10月起至103 年12月
    止，按月於每月15日前給付5 千元匯至A 女及A 女之母指定
    之帳戶內，此有本院100 年度司雄附民移調字第775 號調解
    筆錄可查，本院認其所受上開刑之宣告，以暫不執行為適當
    ，故依法諭知宣告緩刑4 年，並就被告同意賠償之金額及方
    式，另依刑法第74條第2 項第3 款規定，諭知其以附表所示
    方法向A 女及A 女之母支付如附表所示之損害賠償金；又倘
    被告不履行，且情節重大，足認原宣告之緩刑難收其預期效
    果，而有執行刑罰之必要者，依刑法第75條之1  第1 項第4
    款規定，得撤銷其緩刑宣告。並依刑法第93條第1 項第1 款
    之規定，諭知於緩刑期間付保護管束，以促其知所警惕，以
    免再犯。
據上論斷，依刑事訴訟法第273 條之1 第1 項、第299 條第1 項
前段，刑法第227 條第3 項、第74條第1 項第1 款、第2 項第3
款、第93條第1 項第1 款，判決如主文。
本案經檢察官陳永盛到庭執行職務。
中    華    民    國  100     年    9     月    30    日
                  刑事第八庭    法  官  何秀燕
以上正本證明與原本無異。
如不服本判決應於收受送達後10日內向本院提出上訴書狀，並應
敘述具體理由；如未敘述上訴理由者，應於上訴期間屆滿後20日
內向本院補提理由書（均須按他造當事人之人數附繕本）「切勿
逕送上級法院」。
中    華    民    國   100    年    9     月    30    日
                                書記官  蔡蓓雅
附表：
    被告應給付被害人A 女及A 女之母共計新臺幣20萬元，除其
    中5 千元已於民國100  年9 月15日給付完畢外，其餘19萬5
    千元，應依本院100 年度司雄附民移調字第775 號調解筆錄
    所載相同之給付條件及期限，即：自民國100   年10月起至
    103 年12月止，按月於每月15日前給付新臺幣5 千元，匯入
    A 女及A 女之母指定之帳戶內。如一期未按期給付，視為全
    部到期。

備註：
一、依刑法第74條第4 項規定，上開本院命被告支付予告訴人A
    女及A 女之母之損害賠償，得為民事強制執行名義。
二、依刑法第75條之1 第1 項第4 款規定，被告違反本院所定上
    開命其履行之事項情節重大，足認原宣告之緩刑難收預期效
    果，而有執行刑罰之必要者，得撤銷其緩刑宣告。

附錄本判決論罪法條：
中華民國刑法第227條第3項
對於十四歲以上未滿十六歲之男女為性交者，處 7 年以下有期
徒刑。